# 编制合并报表时坏账政策是否需要统一

提问人：linxy333 时间：2012-04-11 18:56:40
集团内各子公司根据自己的生产经营环境制定自己的坏账政策，编制集团合并报表时，是否需要统一会计政策？现在有两种观点： 1.各子公司应该根据自己的经营环境和历史经验对坏账进行合理估计，并按一贯的原则计提坏账准备。集团公司也应该考虑各子公司的情况合理好估计集团的坏账情况。所以在编制合并报表时需要按照集团的会计政策在合并报表层面进行调整。 2.坏账政策是一种会计估计，不需要在合并报表层面进行统一调整。各子公司对自己的坏账估计判断切合实际，现在一个集团经营业务繁多，面对的经营环境复杂，集团合理估计不现实。在这块合并报表应该是一个汇总列示的概念。 请问，这个问题准则是否有明确规定？实际操作中应该如何看待这个问题？

回答人：chenyiwei
从理论上说，合并报表编制时，应统一母子公司的会计政策，但准则并未强制要求统一各组成部分的会计估计。因此倾向于第 2 种意见。但是，即使采用第 2 种意见，对于不同组成部分之间坏帐准备计提方法、比例等存在重大差异的情形，还是要对该差异的合理性予以关注，考虑能否通过所处行业、商业模式、客户群及其信用风险特征的差异等方面的客观证据和合理判断，对该差异予以佐证。